臺灣雲林地方法院民事裁定
110年度抗字第9號
抗  告  人  和宜紙業股份有限公司

法定代理人  蕭裕興  
相  對  人  葉秉杰  
上列當事人間聲請勞資爭議執行裁定事件，抗告人對於中華民國
110年3月5日本院110年度勞執字第3號裁定提起抗告，本院裁定
如下：
    主  文
抗告駁回。
抗告程序費用新臺幣壹仟元由抗告人負擔。
    理  由
一、按勞資爭議經調解成立或仲裁者，依其內容當事人一方負私
    法上給付之義務，而不履行其義務時，他方當事人得向該管
    法院聲請裁定強制執行並暫免繳裁判費；於聲請強制執行時
    ，並暫免繳執行費、有下列各款情形之一者，法院應駁回其
    強制執行裁定之聲請：㈠調解內容或仲裁判斷，係使勞資爭
    議當事人為法律上所禁止之行為。㈡調解內容或仲裁判斷，
    與爭議標的顯屬無關或性質不適於強制執行。㈢依其他法律
    不得為強制執行，勞資爭議處理法第59條第1 項、第60條分
    別定有明文。依前開規定，法院受理強制執行裁定之聲請，
    僅就勞資爭議之協調方案、調解方案及仲裁判斷得否強制執
    行予以審查，無須審酌其實體事項（勞資爭議處理法第60條
    立法理由參照）。
二、抗告意旨略以：抗告人因資金周轉不靈，暫時無法依兩造調
    解成立之內容履行付款義務，惟抗告人已積極處理所有財產
    ，尋找有意願一次全部買受之買主，如抗告人之財產遭相對
    人強制執行並進行拍賣，則拍賣之價格恐將遠低於市場價格
    ，相對人之債權將有無法完全受償之虞，因此請求廢棄原裁
    定等語。
三、經查，兩造間給付工資等勞資爭議事件，經雲林縣政府於民
    國109年9月29日調解成立，調解成立之第一項前項、三、四
    項內容略以：抗告人同意給付相對人工資至109年9月總計新
    臺幣（下同）179,713元，並自109年10月10日起至111年2月
    10日止、每月10日給付1萬元，111年3月10日給付9,713元，
    如一期當月未給付視同全部到期。然抗告人僅給付相對人2
    萬元，嗣未再按期給付，有相對人提出之雲林縣政府109 年
    10月5日府勞資二字第1090101644號函暨同年9月29日勞資爭
    議調解紀錄、110年2月1日補正狀在卷可證。系爭調解紀錄
    所載上開雙方合意成立之調解方案，並無前開勞資爭議處理
    法第60條規定所示應駁回聲請之情形，原裁定准許上開第一
    項前項調解成立內容為強制執行，並無違誤。抗告人前開抗
    告理由，屬實體上之爭執，與勞資爭議處理法第59條第1 項
    規定之要件並無關連，亦非勞資爭議執行裁定事件所應審酌
    事項，抗告人指摘原裁定不當，應予廢棄，為無理由，應予
    駁回。
四、據上論結，本件抗告為無理由，依勞資爭議處理法第59條第
    3項、非訟事件法第46條、第21條第2項、第24條第1項，民
    事訴訟法第495條之1第1項、第449條第1項、第78條，裁定
    如主文。
中　　華　　民　　國　　110 　年　　4 　　月　　16　　日
                  勞動法庭審判長法  官  陳秋如
                              　法  官  冷明珍
                                法  官  蔡碧蓉
以上正本係照原本作成。
本裁定不得再抗告。 
中　　華　　民　　國　　110 　年　　4 　　月　　16　　日
                                書記官　李松坤